---
title: "Estimando o Pico do Covid na Paraíba"
output:
  html_notebook: default
---

Importando os dados da secretaria de saúde da Paraíba
```{r}
url  <- "https://superset.plataformatarget.com.br/superset/explore_json/?form_data=%7B%22slice_id%22%3A1550%7D&csv=true"
full_data <- read.csv(url, header = T, sep = ";")
```

Explorando os dados
```{r}
dim(full_data)
str(full_data)
```
Tratando os dados
```{r}
work <- full_data[order(full_data$data),]
work <- subset(work, casosNovos > 0)
head(work)
```

Criando um vetor com o número de dias da pandêmia na *Paraíba*
```{r}
day <- 1:length(work$casosNovos)
day
```

---
Gráfico de Novos Casos
```{r}
plot(day, work$casosNovos)
```

Gráfico de Total de casos
```{r}
plot(day, work$casosAcumulados)
```


### Modelagem
Criando um *DataFrame* dos dias e do _log_ do total de casos. Modelamos uma regressão linear com esses dados
```{r}
total_cases_log <- log(work$casosAcumulados)
df_exp <- data.frame(day, total_cases_log)
fm_exp <- lm(total_cases_log ~ day, data = df_exp)

plot(df_exp$day, df_exp$total_cases_log)
lines(df_exp$day, fm_exp$fitted.values)
```

Fazendo um novo modelo buscando ajustá-lo a sensibilidade dos dados

```{r}
day_sq <- day * day
df_exp2 <- data.frame(day, day_sq, total_cases_log)
fm_exp2 <- lm(total_cases_log ~ day + day_sq, data = df_exp2)

plot(df_exp2$day, df_exp2$total_cases_log)
lines(df_exp2$day, fm_exp2$fitted.values)

```
Usando o total de casos na plotagem ao inves do log
```{r}
fitted_values_exp2 <- exp(fm_exp2$fitted.values)

plot(day, work$casosAcumulados)
lines(day, fitted_values_exp2)
```
Fazendo a correlação das duas
```{r}
cor(work$casosAcumulados, fitted_values_exp2)
```
_Temos uma correlação forte e positiva_

Buscando o pico da curva
```{r}
peak <- -fm_exp2$coefficients["day"] / (2 * fm_exp2$coefficients["day_sq"])
peak

peak <- ceiling(peak)
peak

work$data[peak]
```





